臺灣臺南地方法院刑事判決　　　　　　 96年度簡上字第411號
上　訴　人　臺灣臺南地方法院檢察署檢察官
被　　　告　乙○○
　　　　　　　　　　號
上列上訴人因被告詐欺案件，不服本院96年度簡字第1342號中華
民國96年6月29日第一審刑事簡易判決，提起上訴（檢察官聲請
簡易判決處刑案號：96年度偵字第4345號），並移送本院併案審
理（96年度偵字第10713、第12305號），被告於準備程序中為有
罪之陳述，本院裁定進行簡式審判程序，並自為第一審判決如下
：
    主  文
原判決關於乙○○部分撤銷。
乙○○犯幫助詐欺取財罪，累犯，處有期徒刑拾月。減為有期徒
刑伍月，如易科罰金，以新臺幣壹仟元折算壹日。
    事  實
一、乙○○前因搶奪、竊盜及毒品等案件，分別經法院判處有期
    徒刑一年二月、七月及七月，並定應執行有期徒刑二年二月
    ，於民國九十五年二月二十六日執行完畢，詎仍不知悔改，
    其可預見隨意提供行動電話門號予陌生人使用，極可能被不
    法之徒資為詐欺取財之聯絡工具，竟基於幫助詐欺之不確定
    故意，於九十五年十月間某日在臺南縣關廟鄉○○路，以每
    門門號新臺幣二百元代價，將其所申辦之中華電信股份有限
    公司0000000000及0000000000號行動電話門號，賣予年籍不
    詳之成年男子。嗣該名歹徒即基於詐欺取財之犯意，先於(一)
    九十五年十一月二十三日以0000000000號行動電話，假冒郵
    局「林課長」名義打電話予丁○○，佯稱丁○○因身分證遺
    失致銀行存款遭凍結，需另行開立帳戶使用云云，致丁○○
    陷於錯誤，依指示於同日十一時三十分許，至臺北縣永和市
    ○○路五百八十一號永貞郵局，匯款二十五萬元至賴添福（
    涉犯詐欺罪嫌部分，另經檢察官起訴）所申辦之中華郵政股
    份有限公司豐原翁子郵局帳號00000000000000號帳戶內，旋
    遭提領一空。又於(二)九十五年十一月二十一日以0000000000
    號行動電話，假冒臺灣高雄地方法院檢察署檢察官「蘇文彰
    」名義，打電話予甲○○，佯稱甲○○犯法，帳戶已遭凍結
    ，為免遭判刑，應匯款一百五十萬元云云，致甲○○陷於錯
    誤，於同日十四時至臺灣銀行板橋分行，依指示如數匯款至
    何素華（另經檢察官偵辦）所申辦之高雄大順郵局00000000
    00000號帳戶。幸因銀行行員發覺有異，及時阻止將款項匯
    出，始未能詐騙得逞。另於(三)九十五年十二月十一日，冒用
    法官名義，以0000000000號門號撥打電話，向顏周阿來謊稱
    其郵局帳戶遭盜用，須開立信託帳戶將存款轉入云云，致顏
    周阿來一時不察而陷於錯誤，於同日至臺北縣永和市○○路
    一百七十八號永和秀朗郵局，以臨櫃匯款方式將七十三萬九
    千零七十九元匯入丙○○（另為判決）所申辦之關廟郵局00
    000000000000帳戶內，同日旋即遭提領一空。嗣丁○○、甲○○及顏周阿來發現受騙，報警偵報，始查獲上情。
二、案經臺南縣警察局歸仁分局報告臺灣臺南地方法院檢察署檢
    察官偵查後聲請簡易判決處刑暨移送併辦。
    理  由
一、上開犯罪事實有下列證據足資證明：
  (一)被告自白。
  (二)被害人丁○○、甲○○及顏周阿來於警局指訴。
  (三)0000000000及0000000000號行動電話通聯調閱查詢單、0000
    000000號行動電話申請書。
  (四)顏周阿來、丁○○二人匯款時所填寫之郵政國內匯款執據各
    一紙、甲○○匯款時所填寫之取款憑條二紙。
二、核被告所為，係犯刑法第三百三十九條第一項、第三十條之
    幫助詐欺取財罪。被告幫助他人犯罪，依刑法第三十條第二
    項規定減輕其刑。檢察官雖僅就被告販賣0000000000號行動
    電話，供歹徒作為向被害人顏周阿來詐騙之聯絡管道等犯行
    聲請簡易判決處刑，然檢察官就犯罪事實一部起訴者，效力
    及於全部，而被告於九十五年十月間係一次販賣其所申請之
    0000000000及0000000000等行動電話門號，且被告所販賣之
    000000000行動電話門號，同時亦為詐騙份子向被害人甲○○詐取財物之工具，是併辦意旨認被告另販賣0000000000行
    動電話門號，及有關被害人甲○○受詐騙部分，與原聲請簡
    易判決處刑部分，顯係源於被告同一幫助行為，為同一犯罪
    事實，本院自應一併加以審酌。被告前因搶奪、竊盜及毒品
    等案件，分別經法院判處有期徒刑一年二月、七月及七月，
    並定應執行有期徒刑二年二月，於九十五年二月二十六日執
    行完畢，有卷附被告前案紀錄表可按，其受有期徒刑之執行
    完畢，五年內故意再犯有期徒刑以上之罪，為累犯，依法加
    重其刑。
三、原審以被告犯行事證明確，依刑事訴訟法第四百四十九條第
    一項前段、第四百五十四條第二項，刑法第三百三十九條第
    一項、第三十條、第四十一條第一項前段、第四十七條第一
    項，刑法施行法第一之一條，逕以簡易判決量處被告有期徒
    刑四月，並諭知以新臺幣一千元折算一日之易科罰金標準，
    固非無見，惟被告係一次販賣二行動電話門號，且其中0000
    000000號門號，另供作向被害人甲○○詐騙之工具，又原判
    決宣示後，中華民國九十六年罪犯減刑條例業經立法院三讀
    通過，總統公布後，於九十六年七月十六日施行，而依該條
    例規定，被告所犯之罪及所受之宣告刑，均無不能減刑之情
    形，原審未及審酌，自有未洽。公訴人上訴指摘原判決過輕
    ，為有理由，應由本院予以撤銷改判。
四、爰審酌被告一次提供二門號供他人非法使用，使詐騙之徒易
    於得手，阻礙警方查緝，助長詐欺之犯罪風氣，嚴重危害社
    會治安，且本案被害人丁○○及顏周阿來受損害共達九十八
    萬七千餘元，損失慘重，被告迄今未對被害人為任何賠償，
    殊屬不該，惟被告犯後已坦認犯行，知所悔悟，且其本身未
    實際參與詐欺取財之犯行，責難性較小等一切情狀，處如主
    文所示之刑。末查，被告犯罪時間在九十六年四月二十四日
    之前，應依中華民國九十六年罪犯減刑條例第二條第一項第
    三款減其刑二分之一，並諭知以新臺幣一千元為易科罰金之
    折算標準。另簡易案件之上訴由地方法院管轄之第二審合議
    庭辦理，然因被告於減刑前所受科刑已逾六月，不得易科罰
    金，屬刑事訴訟法第四百五十一條之一第四項但書第一款之
    情形，依同法第四百五十二條規定，應改依審通常程序審判
    ，附此敘明。
據上論斷，應依刑事訴訟法第四百五十五條之一第三項、第四百
五十二條、第三百六十九條第一項前段、第三百六十四條、第二
百七十三條之一第一項，刑法第三百三十九條第一項、第三十條
、第四十七條第一項、第四十一條第一項前段，刑法施行法第一
之一條、中華民國九十六年罪犯減刑條例第二條第一項第三款、
第七條、第九條，判決如主文。
本案經檢察官戊○○到庭執行職務
中　　華　　民　　國　　96　　年　　10　　月　　11　　日
　　　　　刑事第三庭    審判長法　官　鄧希賢
                              法  官  張銘晃
                              法  官  包梅真
以上正本證明與原本無異。
如不服本判決應於收受本判決後10日內向本院提出上訴書狀，並
應敘述具體理由。如未敘述上訴理由者，應於上訴期間屆滿後20
日內向本院補提理由書狀（均須按他造當事人之人數附繕本）「
切勿逕送上級法院」。
　　　　　　　　　　　　　　　書記官  李淑秋
中　　華　　民　　國　　96　　年　　10　　月　　12　　日
附錄本案論罪科刑法條全文
中華民國刑法第339條：
（普通詐欺罪）
意圖為自己或第三人不法之所有，以詐術使人將本人或第三人之
物交付者，處5年以下有期徒刑、拘役或科或併科1千元以下罰金
。
以前項方法得財產上不法之利益或使第三人得之者，亦同。
前二項之未遂犯罰之。
